---
title: "probando fda"
author: "santiago eliges"
date: "2025-04-01"
output: html_document
---

```{r setup, include=FALSE}
knitr::opts_chunk$set(echo = TRUE)
```

## Librerías
```{r, warning=FALSE, message=FALSE}
library('fda')        # herramientas para tratar datos funcionales  
library('robustbase') # lmrob 
library(fda.usc)      # dataset + herramientas como fda (derivada, por ejemplo)
library(lattice)      # gráficos
library(gdata)        # uppertriangle
library(splines2)
library(fastmatrix)
library(spacetime)
library(sp)
library(dplyr)
library(FRK)
library(matlib)
library(FactoMineR)
library(factoextra)
```


Armamos a la matriz A
```{r}
n<-200
p<-13
means <- runif(p, min = -0.5, max = 0.5)

stdvs <- runif(p, min = 0, max = 2)

A = matrix(NA, nrow = n, ncol = p)
for (i in 1:n){
  for (j in 1:p){
    A[i,j] <- rnorm(1, mean = means[j], sd = stdvs[j])
  }
}

#rand_transformation_matrix <- matrix(runif(p*p,min=0, max = 1), ncol=p, nrow=p)

random_A <- A #%*% rand_transformation_matrix
```

```{r}
B = array(NA, dim = c(n, p*p))

for(i in 1:n){
  B[i,] <-vec(random_A[i,]%*%t(random_A[i,]))
}

```

Formamos la base de Bsplines en el intervalo (0,10) con un knot en cada punto del intervalo
```{r}
# number of basis functions = order + number of interior knots
# Bspline por defaul tiene orden 4, 9 interior knots en c(0,10) (knots interiores son sin contar los bordes)
splinebasisA <- create.bspline.basis(c(0,10),p)
plot(splinebasisA)
```

```{r}
randFuncA<-fd(t(random_A),splinebasisA)
randFuncA$fdnames <- list("x", "Sample" = range(1,n), "y")
plot(randFuncA)

randFuncA <- randFuncA

```

Defino las funciones parametricas
```{r}
library(funcharts)
t_vals <- seq(0, 10,length.out = n)
s_vals <- seq(0, 10,length.out = n)
beta_t <- sin(t_vals - pi/4)
basismat = eval.basis(t_vals, splinebasisA)
beta_fd_smooth <- smooth.basis(argvals = t_vals, y = beta_t, fdParobj = splinebasisA)
beta_fd <- beta_fd_smooth$fd
beta <- beta_fd$coefs
plot(beta_fd)
plot(beta_t)
```



```{r}
mu_t <- 5
mu_s <- 5
sigma <- 1

"gamma_ts <- matrix(0, nrow = n, ncol = n)
for(i in 1:n){
  for(j in 1:n){
    t <- t_vals[i]
    s <- s_vals[j]
    gamma_ts[i,j] <- exp(-((t - mu_t)^2 + (s - mu_s)^2) / (2 * sigma^2))
  }
}"

gamma_ts <- matrix(0, nrow = n, ncol = n)
for(i in 1:n){
  for(j in 1:n){
    t <- t_vals[i]
    s <- s_vals[j]
    gamma_ts[i,j] <- 5*t
  }
}


persp(t_vals, s_vals, gamma_ts,
      theta = 60, phi = 40,      # ángulos de vista
      expand = 0.5, col = "lightblue",
      xlab = "X", ylab = "Y", zlab = "Z")


y <- as.vector(gamma_ts)
eval_basis_t <- eval.basis(t_vals,splinebasisA)
eval_basis_s <- eval.basis(s_vals,splinebasisA)

#matThita <-matrix(NA,n^2,p*(p+1)/2)
"contador_fila = 1
for(s in 1:n){
  for(t in 1:n){
    contador_columna = 1
    for(i in 1:p){
      for(j in 1:i){
        matThita[contador_fila, contador_columna] <- eval_basis_t[t, i] * eval_basis_s[s, j] 
                                  + eval_basis_t[t, j] * eval_basis_s[s, i] 
        contador_columna = contador_columna + 1
      }
    }
    contador_fila = contador_fila + 1
  }
}"
matThita <- kronecker.prod(eval.basis(t_vals,splinebasisA),eval.basis(s_vals,splinebasisA))

gamma = lsfit(matThita, y,intercept=FALSE)$coef
#gamma_coef = matthita/y


persp(t_vals, s_vals, matrix((matThita%*%gamma),n,n),
      theta = 60, phi = 40,      # ángulos de vista
      expand = 0.5, col = "lightblue",
      xlab = "X", ylab = "Y", zlab = "Z")


```


```{r}

phi <- inprod(splinebasisA,splinebasisA)

```

```{r}
p<-dim(phi)[1]

mapeo_indices_omega_a_phi <- vector("list", p*p)
contador <- 1
for(i in 1:dim(phi)[1]){
  for(j in 1:dim(phi)[1]){
    mapeo_indices_omega_a_phi[[contador]] <- c(i, j)
    contador <- contador + 1
  }
}

"omega<-t(kronecker.prod(phi,phi))"
omega <- array(NA, dim = c(p*p, p*p))
for(i in 1:(p*p)){
  for(j in 1:(p*p)){
    indices_i_en_phi <- mapeo_indices_omega_a_phi[[i]]
    indices_j_en_phi <- mapeo_indices_omega_a_phi[[j]]
    omega[i,j] <- phi[indices_i_en_phi[1],indices_j_en_phi[1]] * phi[indices_i_en_phi[2],indices_j_en_phi[2]] 
  }
}
```


```{r}
A.Phi <-random_A%*%phi
B.Omega <- B%*%omega


C = A.Phi%*%beta + B.Omega%*%gamma

```
```{r}
pi =plogis(C) #exp(C)/(1+exp(C))         # pass through an inv-logit function

```
```{r}
y_resp = rbinom(length(C),1,pi)
```


Simulación hecha! ahora a correr nuestras estimaciones.
```{r}

pca_aphi <- prcomp(A.Phi)
summary(pca_aphi)
fviz_screeplot(pca_aphi)
V <- pca_aphi$rotation
zeta <- A.Phi%*%V

pca_bomega <- prcomp(B.Omega)
summary(pca_bomega)
fviz_screeplot(pca_bomega)
W <- pca_bomega$rotation
kappa <- B.Omega%*%W
```

```{r}

lr.fpc <- function(df, zeta_pcs, kappa_pcs, V, W){
  
  zeta_names <- paste0("zeta.PC", zeta_pcs)
  kappa_names <- paste0("kappa.PC", kappa_pcs)
  
  predictors <- c(zeta_names, kappa_names)
  formula_str <- paste("y ~ 0 +", paste(predictors, collapse = " + "))
  glm_formula <- as.formula(formula_str)
  
  glm_model = glm(glm_formula,  data = df, family = "binomial")
  coef_estimados <- glm_model$coefficients
  
  summary(glm_model)
  
  beta_est <- V[, zeta_pcs] %*% coef_estimados[1:length(zeta_pcs)]
  gamma_est <- W[, kappa_pcs] %*% coef_estimados[(length(zeta_pcs)+1):(length(zeta_pcs) + length(kappa_pcs))]
  print(summary(glm_model))
  return(list(beta_est, gamma_est))
  }
```
```{r}
"round(zeta%*% t(v),3)
round(A%*%phi,3)
"
df = data.frame(y=y_resp,zeta=zeta,kappa = kappa)
zeta_pcs <- c(1:2)
kappa_pcs <- c(1:15)
res <- lr.fpc(df,zeta_pcs,kappa_pcs,V,W)
beta_est <- res[[1]]
gamma_est <- res[[2]]

```

```{r}

beta_est_fd<-fd(beta_est,splinebasisA)
plot(beta_est_fd, main = "Estimación de Beta")
plot(beta_fd, main = "Beta Verdadera")
```


```{r}

persp(t_vals, s_vals, gamma_ts,
      theta = 40, phi = 40,      # ángulos de vista
      expand = , col = "lightblue", shade=.4, border=NA, 
      xlab = "X", ylab = "Y", zlab = "Z", main = "gamma verdadera")

persp(t_vals, s_vals, matrix((matThita%*%gamma_est),n,n),
      theta = 40, phi = 40, shade=.4, border=NA,      # ángulos de vista
      expand = 1, col = "lightblue",
      xlab = "X", ylab = "Y", zlab = "Z", main = "gamma estimada")



```
Acá quiero ver que tomar a las functional principal components eslo mismo que tomar a las coordenadas dadas por phi^(1/2)G con G la matriz que tiene por columnas a los autovectores asociados a las PC's de A(Phi^1/2)
```{r}
fun_pca <- pca.fd(randFuncA, nharm = 2)
plot(fun_pca$harmonics)
fun_pca$values

aPhisqrt <- A %*% phi^(1/2)
aPhisqrt.pca <- prcomp(aPhisqrt)
G <- aPhisqrt.pca$rotation
coord_fpc_APhi <- inv(phi^(1/2))%*%G[,1:2]
fpcs_fd_APhi <- fd(coord_fpc_APhi, splinebasisA)
plot(fpcs_fd_APhi*(-1))
coord_fpc_APhi <- inv(phi^(1/2))%*%G
pcs.APhisqrt <- aPhisqrt.pca$sdev
pcs.APhisqrt

V <- aPhisqrt.pca$rotation
zeta <- aPhisqrt.pca$x


```
Se parecen masomenos. Hay que recordar que cada función esta multiplicada con un signo aleatorio pero medio que no nos importa mucho esto en el analisis.
Con los f_ij podemos entonces estimar a las coordenadas de beta 
hacemos lo mismo y buscamos a los g_ij para estimar a las coordenadas de gamma

Despues, hacemos PCA de aphi1/2 y bomega1/2 y ponemos esto como covariables del modelo logistico. Los coef estimados van a ser los correspondientes a los xi/kappa que usamos para estimar con los f_ij/g_ij a las coordenadas de beta/kappa
```{r}

bOmegasqrt <- B %*% omega^(1/2)
bOmegasqrt.pca<- prcomp(bOmegasqrt)
H <- bOmegasqrt.pca$rotation
coord_fpc_BOmega <- inv(omega^(1/2))%*%H
pcs.bOmegasqrt.pca <- bOmegasqrt.pca$sdev

summary(bOmegasqrt.pca)
fviz_screeplot(bOmegasqrt.pca)
W <- bOmegasqrt.pca$rotation
kappa <- bOmegasqrt.pca$x
```

```{r}
"round(zeta%*% t(v),3)
round(A%*%phi,3)
"


df = data.frame(y=y_resp,zeta=zeta,kappa = kappa)

zeta_pcs <- c(1:3)
kappa_pcs <- c(1:11)

res <- lr.fpc(df,zeta_pcs,kappa_pcs,coord_fpc_APhi,coord_fpc_BOmega)
beta_est <- res[[1]]
gamma_est <- res[[2]]
```
```{r}
zeta_pcs <- c(1:3)
kappa_pcs <- c(1:10)

zeta_names <- paste0("zeta.PC", zeta_pcs)
kappa_names <- paste0("kappa.PC", kappa_pcs)

predictors <- c(zeta_names, kappa_names)
formula_str <- paste("y ~ 0 +", paste(predictors, collapse = " + "))
glm_formula <- as.formula(formula_str)

#glm_model = glm(glm_formula,  data = df, family = "binomial")
coef_estimados <- glm_model$coefficients

summary(glm_model)

beta_est <- coord_fpc_APhi[, zeta_pcs] %*% coef_estimados[1:length(zeta_pcs)]
gamma_est <- coord_fpc_BOmega[, kappa_pcs] %*% coef_estimados[(length(zeta_pcs)+1):(length(zeta_pcs) + length(kappa_pcs))]


```
```{r}

beta_est_fd<-fd(beta_est,splinebasisA)
plot(beta_est_fd, main = "Estimación de Beta")
plot(beta_fd, main = "Beta Verdadera")
```


```{r}

persp(t_vals, s_vals, gamma_ts,
      theta = 40, phi = 40,      # ángulos de vista
      expand = , col = "lightblue", shade=.4, border=NA, 
      xlab = "X", ylab = "Y", zlab = "Z", main = "gamma verdadera")

gamma_estimado <- matrix((matThita%*%gamma_est),n,n)
persp(t_vals, s_vals, gamma_estimado,
      theta = 40, phi = 40, shade=.4, border=NA,      # ángulos de vista
      expand = 1, col = "lightblue",
      xlab = "X", ylab = "Y", zlab = "Z", main = "gamma estimada")



```
Ultimo enfoque que hablaria: Usemos la base de FPCA en el desarrollo y ahora nuestros phi y omega van a ser el prod interno entre las FPC's 


```{r}
nharm <- 3
FuncA.FPCA <- pca.fd(randFuncA, nharm = nharm)

pepe<-FuncA.FPCA$harmonics$basis

basis.FPCA <- FuncA.FPCA$harmonics

plot(FuncA.FPCA$harmonics)

coord.X.basis.FPCA <- FuncA.FPCA$scores

coord.Xquad.basis.FPCA <- array(NA, dim = c(n, nharm))
for (fila in 1:n) {
  for (i in 1:nharm) {
    indices <- mapeo_indices_omega_a_phi[[i]]
    xi_1 <- coord.X.basis.FPCA[fila, indices[1]]
    xi_2 <- coord.X.basis.FPCA[fila, indices[2]]
    coord.Xquad.basis.FPCA[fila, i] <- xi_1 * xi_2
  } 
}

df = data.frame(y=y_resp,zeta=coord.FA.basis.FPCA, kappa = coord.Xquad.basis.FPCA)

glm_model = glm(y ~ 0 + .,  data = df, family = "binomial")
coef_estimados <- glm_model$coefficients

summary(glm_model)

beta_est <- basis.FPCA$coefs%*%coef_estimados[1:nharm]
beta_est_fd<-fd(coef=beta_est,basis= FuncA.FPCA$harmonics$basis)
plot(beta_est_fd)


matGeiegenfuctions <-  eval.fd(t_vals,FuncA.FPCA$harmonics)

gamma_est <- basis.FPCA$coefs%*%coef_estimados[(nharm+1):length(coef_estimados)] 

gamma_estimado <- matrix((matGeiegenfuctions%*%gamma_est),n,n)

persp(t_vals, s_vals, matrix((matThita%*%gamma),n,n),
      theta = 60, phi = 40,      # ángulos de vista
      expand = 0.5, col = "lightblue",
      xlab = "X", ylab = "Y", zlab = "Z")
#gamma_est <- W[, kappa_pcs] %*% coef_estimados[(length(zeta_pcs)+1):(length(zeta_pcs) + length(kappa_pcs))]
#print(summary(glm_model))
#return(list(beta_est, gamma_est))


#recuperolafuncion <- fd(coef=coord.FA.basis.FPCA, basisobj = basis.FPCA)
#plot(recuperolafuncion)


```

