
---
title: "probando fda"
author: "santiago eliges"
date: "2025-04-01"
output:
  html_document: default
  pdf_document: default
editor_options: 
  markdown: 
    wrap: 72
---

```{r setup, include=FALSE}
knitr::opts_chunk$set(echo = TRUE)
```

## Librerías

```{r, warning=FALSE, message=FALSE}
library('fda')        # herramientas para tratar datos funcionales  
library('robustbase') # lmrob 
library(fda.usc)      # dataset + herramientas como fda (derivada, por ejemplo)
library(lattice)      # gráficos
library(gdata)        # uppertriangle
library(splines2)
library(fastmatrix)
library(spacetime)
library(sp)
library(dplyr)
library(FRK)
library(matlib)
library(FactoMineR)
library(factoextra)
library(funcharts)
library(pROC)
```

Para hacer la simulación, primero intento costruir a las funciones
aleatorias $X_i$ simulando a la matriz A de coordenadas en la base
$\phi$.

Primero, definimos a la base $\phi$ como la base de Bsplines en el
intervalo (0,10) con un knot en cada punto del intervalo (términamos
teniendo 13 funciones en la base).

**[DP: OK, generás 200 curvas en (0,10) usando Bsplines. En el script
que dejo en la carpeta te propongo otra generación, pero esta también
está OK. Lo bueno es que todo en L2 es "llevable" al (0,1) así que, por
cuestiones de normalización (¿ponele?), mejor trabajamos ahí, ¿te
parece?]**
```{r}
  # 1) Base verdadera (sinusoidal ortonormal en [0,1])
beta_coef_A <- numeric(10)
beta_coef_A[1] <- 0.5
beta_coef_A[2] <- 1.0
gamma_coef_A <- matrix(0, nrow = 10, ncol = 10)
gamma_coef_A[1, 1] <- 1.5
gamma_coef_A[3, 1] <- -2.0
gamma_coef_A[5, 1] <- 1.0
gamma_coef_A[3, 3] <- 5
var_threshold= 0.85
lambda_fun = function(k) k^(-2)

n<-200
M<-101
K_true <- 10

t_grid   <- seq(0, 1, length.out = M)
Delta_t  <- t_grid[2] - t_grid[1]
K_true   <- length(beta_coef_A)
lambda_k <- lambda_fun(1:K_true)

Phi_true <- matrix(0, nrow = M, ncol = K_true)
for (k in 1:K_true) {
    Phi_true[, k] <- sqrt(2) * sin((k - 0.5) * pi * t_grid)
}

Phi_true <- eval.basis(t_grid,create.bspline.basis(c(0,1),K_true))

means <- runif(K_true, min = -0.1, max = 0.1)

stdvs <- lambda_k

A_true = matrix(NA, nrow = n, ncol = K_true)
for (i in 1:n){
  for (j in 1:K_true){
    A_true[i,j] <- rnorm(1, mean = 0, sd = stdvs[j])
  }
}


###########Producto interno entre bases #########################
a <- 0        # límite inferior
b <- 1        # límite superior
m <- M       # cantidad de puntos
h <- (b - a) / (m - 1)

w <- rep(h, m)
w[1] <- h / 2
w[m] <- h / 2
W <- diag(w)
Psi_true <- t(Phi_true) %*% W %*% Phi_true

###########fin Producto interno entre bases #########################
# Normalizar A_true (media 0, varianza 1 por columna)
A_means <- colMeans(A_true)
A_sds   <- apply(A_true, 2, sd)
A_true_scaled <- scale(A_true, center = A_means, scale = A_sds)

# Reconstruir X_true con la A escalada
X_true <- A_true_scaled %*% t(Phi_true)

# Recalcular B_true con A_true escalada
B_true_scaled <- array(NA, dim = c(n, K_true*(K_true+1)/2))
for(i in 1:n){
  contador <- 1
  for(j in 1:K_true){
    for (k in 1:j) {
      B_true_scaled[i, contador] <- (2 - (j == k)) * A_true_scaled[i, j] * A_true_scaled[i, k]
      contador <- contador + 1
    }
  }
}


mat_idx <- matrix(1:(K_true * K_true), nrow = K_true, ncol = K_true)
combos <- which(row(mat_idx) >= col(mat_idx), arr.ind = TRUE)

# Reordenamos por fila:
combos <- combos[order(combos[, 1], combos[, 2]), ]


Omega_true <- array(0, dim = c((K_true*(K_true+1)/2), (K_true*(K_true+1)/2)))
for (m in 1:(K_true*(K_true+1)/2)) {
  for (ñ in 1:(K_true*(K_true+1)/2)) {
    i1 <- combos[m,1]
    i2 <- combos[m,2]
    j1 <- combos[ñ,1]
    j2 <- combos[ñ,2]
    Omega_true[m,ñ] <- Psi_true[i1,j1] * Psi_true[i2,j2]
      #2*Psi_true[i1,j1]*Psi_true[i2,j2] + 2*Psi_true[i1,j2]*Psi_true[i2,j1]
  }
} 


# 4) Predictor lineal + cuadrático verdaderos
gamma_lower_by_row <- gamma_coef_A[order(row(gamma_coef_A), col(gamma_coef_A))[lower.tri(gamma_coef_A, diag = TRUE)]]
Lin_part  <- A_true_scaled %*% Psi_true %*% beta_coef_A
Quad_part <- B_true_scaled %*% Omega_true %*% gamma_lower_by_row
eta_true  <- Lin_part + Quad_part


# 5) Simular Y_obs ~ Bernoulli(sigmoide(η_i))
prob_true <- exp(eta_true) / (1 + exp(eta_true))
Y_obs     <- rbinom(200, size = 1, prob = prob_true)

covariables_estimadas <- transformar_covariables(X_true = X_true, basis = Phi_true, K = K_true, limits = c(0,1))

A_hat <- covariables_estimadas$A_hat
Psi_hat <- covariables_estimadas$Psi_hat
B_hat <- covariables_estimadas$B_hat
Omega_hat <- covariables_estimadas$Omega_hat


pca_APsi <- prcomp(A_hat %*% Psi_hat, center = TRUE, scale. = TRUE) 
varianza <- pca_APsi$sdev^2
var_acumulada <- cumsum(varianza) / sum(varianza)
p_lin <- which(var_acumulada >= var_threshold)[1]
V_hat <- pca_APsi$rotation[, 1:p_lin]
Z_lin<- pca_APsi$x[, 1:p_lin]


pca_BOmega <- prcomp(B_hat%*%Omega_hat, center = TRUE, scale. = TRUE) 
varianza <- pca_BOmega$sdev^2
var_acumulada <- cumsum(varianza) / sum(varianza)
p_quad <- which(var_acumulada >= var_threshold)[1]
W_hat <- pca_BOmega$rotation[, 1:p_quad]
Z_quad<- pca_BOmega$x[,1:p_quad]

fits <- fit_models(Z_lin, Z_quad, Y_obs, alpha = 0.2, crossValglmnet = FALSE, variableSelection = FALSE)

fit_lin      <- fits$fit_lin
fit_quad     <- fits$fit_quad
Z_lin_scaled <- fits$Z_lin_scaled
Z_all_scaled <- fits$Z_all_scaled
sd_lin       <- fits$sd_lin
sds_all      <- fits$sds_all

# 5.4. Reconstruir funciones estimadas
rec <- reconstruct_functions(Phi_hat = Phi_true,
                             V_hat = V_hat,
                             W_hat = W_hat,
                             p_lin = p_lin,
                             p_quad = p_quad,
                             fit_lin = fit_lin,
                             fit_quad = fit_quad,
                             sd_lin = sd_lin,
                             sds_all = sds_all)

beta_hat_lin   <- rec$beta_hat_lin
beta_hat_quad  <- rec$beta_hat_quad
gamma_hat_lin  <- rec$gamma_hat_lin
gamma_hat_quad <- rec$gamma_hat_quad

  
  # 5.5. Gráficos de β(t) en interior (90% de t)
plot_beta_interior(t_grid        = t_grid,
                   beta_true     = beta_true,
                   beta_hat_lin  = beta_hat_lin,
                   beta_hat_quad = beta_hat_quad,
                   title_suffix  = paste0( " (p=", p, ")"))

# 5.6. Gráficos de γ(s,t) en interior (contour + 3D)
plot_gamma_contour_interior(t_grid         = t_grid,
                            gamma_true     = gamma_true,
                            gamma_hat_lin  = gamma_hat_lin,
                            gamma_hat_quad = gamma_hat_quad,
                            title_suffix   = paste0(" (p=", p, ")"))

plot_gamma_3d_interior(t_grid         = t_grid,
                       gamma_true     = gamma_true,
                       gamma_hat_quad = gamma_hat_quad,
                       title_suffix   = paste0(" (p=", p, ")"))

par(mfrow = c(1,1))

```




```{r}
transformar_covariables <- function(X_true, basis, K, limits){
  
  BtB_inv <- solve(t(basis) %*% basis)      
  A_hat <- X_true %*% basis %*% BtB_inv 
  
  ###########Producto interno entre bases #########################
  a <- limits[1]         # límite inferior
  b <- limits[2]         # límite superior
  m <- nrow(basis)      # cantidad de puntos
  h <- (b - a) / (m - 1)
  
  w <- rep(h, m)
  w[1] <- h / 2
  w[m] <- h / 2
  W <- diag(w)
  Psi_hat <- t(basis) %*% W %*% basis
  
  ###########fin Producto interno entre bases #########################
  
  #Psi <- inprod(basis,basis)

  
  B_hat = array(NA, dim = c(nrow(A_hat), K*(K+1)/2))
  for(i in 1:nrow(A_hat)){
    contador<-1
    for(j in 1:K){
      for (k in 1:j) {
        B_hat[i,contador] <- (2-(j==k))*A_hat[i,j]*A_hat[i,k]
        contador <- contador+1
      }
    }
  }
  
  mat_idx <- matrix(1:(K * K), nrow = K, ncol = K)
  combos <- which(row(mat_idx) >= col(mat_idx), arr.ind = TRUE)
  
  # Reordenamos por fila:
  combos <- combos[order(combos[, 1], combos[, 2]), ]
  
  
  Omega_hat <- array(0, dim = c((K*(K+1)/2), (K*(K+1)/2)))
  for (m in 1:(K*(K+1)/2)) {
    for (ñ in 1:(K*(K+1)/2)) {
      i1 <- combos[m,1]
      i2 <- combos[m,2]
      j1 <- combos[ñ,1]
      j2 <- combos[ñ,2]
      Omega_hat[m,ñ] <- Psi_hat[i1,j1] * Psi_hat[i2,j2]
        #2*Psi_true[i1,j1]*Psi_true[i2,j2] + 2*Psi_true[i1,j2]*Psi_true[i2,j1]
    }
  } 

    
  return(list(
    A_hat      = A_hat, 
    Psi_hat    = Psi_hat,
    B_hat      = B_hat,
    Omega_hat  = Omega_hat
    ))
  
}

```

```{r}
fit_models <- function(Z_lin, Z_quad, Y_obs, alpha, crossValglmnet = FALSE, variableSelection = FALSE) {
  sd_lin       <- apply(Z_lin, 2, sd)
  Z_lin_scaled <- scale(Z_lin)
  
  Z_all        <- cbind(Z_lin, Z_quad)
  sds_all      <- apply(Z_all, 2, sd)
  Z_all_scaled <- scale(Z_all)

  # Modelos LASSO
  if (crossValglmnet) {
    fit_lin <- cv.glmnet(Z_lin_scaled, Y_obs, family = "binomial", alpha = alpha)
    fit_quad <- cv.glmnet(Z_all_scaled, Y_obs, family = "binomial", alpha = alpha)
  }
  else{
    fit_lin <- glm(Y_obs ~ Z_lin_scaled, family = binomial)
    fit_quad <- glm(Y_obs ~ Z_all_scaled, family = binomial)
  }
  if (variableSelection) {
    fit_lin <- step(fit_lin, direction = "forward", test="AIC")
    fit_quad <- step(fit_quad, direction = "forward", test="AIC")

    }
  return(list(
    fit_lin      = fit_lin,
    fit_quad     = fit_quad,
    Z_lin_scaled = Z_lin_scaled,
    Z_all_scaled = Z_all_scaled,
    sd_lin       = sd_lin,
    sds_all      = sds_all
  ))
}
  
```


```{r}
reconstruct_symmetric_matrix <- function(vec, K) {
  Gamma <- matrix(0, nrow = K, ncol = K)
  idx <- 1
  for (i in 1:K) {
    for (j in 1:i) {
      Gamma[i, j] <- vec[idx] / (2-(i==j))
      Gamma[j, i] <- vec[idx] / (2-(i==j)) # simetría
      idx <- idx + 1
    }
  }
  return(Gamma)
}


# 3. Función: reconstruir β_hat y γ_hat ----------------------------------------
reconstruct_functions <- function(Phi_hat, V_hat, W_hat, p_lin, p_quad, fit_lin, fit_quad, sd_lin, sds_all) {
  M <- nrow(Phi_hat)
  mat_idx  <- matrix(seq_len(p_quad^2), nrow = p_quad, ncol = p_quad)
  combos_p <- which(row(mat_idx) >= col(mat_idx), arr.ind = TRUE)
  
  Xi_scaled_lin   <- coef(fit_lin)[2:(p_lin+1)]
  Xi_unscaled_lin <- Xi_scaled_lin / sd_lin
  beta_hat_lin   <- Phi_hat %*% (V_hat[, 1:p_lin] %*% Xi_unscaled_lin)
  
  coef_scaled_quad <- coef(fit_quad)[-1]
  Xi_scaled_quad    <- coef_scaled_quad[1:p_lin]
  Kappa_scaled_quad    <- coef_scaled_quad[(p_lin+1):length(coef_scaled_quad)]
  Xi_unscaled_quad  <- Xi_scaled_quad / sds_all[1:p_lin]
  Kappa_unscaled_quad  <- Kappa_scaled_quad / sds_all[(p_lin+1):length(sds_all)]
  beta_hat_quad    <-  Phi_hat %*% (V_hat[, 1:p_lin] %*% Xi_unscaled_quad)
  
  gamma_hat_quad_diag_inf <- W_hat[, 1:p_quad] %*% Kappa_unscaled_quad
  gamma_hat_quad <- Phi_hat %*% reconstruct_symmetric_matrix(gamma_hat_quad_diag_inf,ncol(Phi_hat)) %*% t(Phi_hat)
  
  gamma_hat_lin <- matrix(0, nrow = M, ncol = M)
  
  return(list(
    beta_hat_lin   = beta_hat_lin,
    beta_hat_quad  = beta_hat_quad,
    gamma_hat_lin  = gamma_hat_lin,
    gamma_hat_quad = gamma_hat_quad
  ))
}

# 4. Graficar (con poda al 90% interior) y evaluar métricas --------------------
# 4.1. Graficar β(t) en interior: podar 5% en cada extremo
plot_beta_interior <- function(t_grid, beta_true, beta_hat_lin, beta_hat_quad, title_suffix = "") {
  # Definir índices interiores
  interior_idx <- which(t_grid >= 0.05 & t_grid <= 0.95)
  t_int        <- t_grid[interior_idx]
  df_beta <- data.frame(
    t       = t_int,
    True    = beta_true[interior_idx],
    EstLin  = beta_hat_lin[interior_idx],
    EstQuad = beta_hat_quad[interior_idx]
  )
  df_beta_long <- reshape2::melt(df_beta, id.vars = "t",
                                 variable.name = "Modelo",
                                 value.name = "beta")
  
  p <- ggplot(df_beta_long, aes(x = t, y = beta, color = Modelo, linetype = Modelo)) +
    geom_line(size = 1) +
    scale_color_manual(values = c("black", "blue", "red")) +
    scale_linetype_manual(values = c("solid", "dashed", "twodash")) +
    labs(x = "t", y = expression(beta(t)),
         title = paste0("β(t) – 90% interior – ", title_suffix)) +
    theme_minimal() +
    theme(legend.position = "bottom",
          legend.title = element_blank(),
          plot.title = element_text(hjust = 0.5))
  
  print(p)
}

# 4.2. Graficar γ(s,t) con contour en interior (podar bordes)
plot_gamma_contour_interior <- function(t_grid, gamma_true, gamma_hat_lin, gamma_hat_quad, title_suffix = "") {
  # Identificar índices interiores
  interior_idx <- which(t_grid >= 0.05 & t_grid <= 0.95)
  
  # Recortar las matrices gamma a interior_idx × interior_idx
  gt_int_ll <- gamma_true[interior_idx, interior_idx, drop = FALSE]
  gl_int_ll <- gamma_hat_lin[interior_idx, interior_idx, drop = FALSE]
  gq_int_ll <- gamma_hat_quad[interior_idx, interior_idx, drop = FALSE]
  t_int     <- t_grid[interior_idx]
  
  prep_gamma <- function(mat, tipo) {
    df <- reshape2::melt(mat)
    colnames(df) <- c("s_idx", "t_idx", "gamma")
    df$Tipo <- tipo
    df$s    <- t_int[df$s_idx]
    df$t    <- t_int[df$t_idx]
    return(df)
  }
  
  df_gamma_true <- prep_gamma(gt_int_ll, paste0("True – ", title_suffix))
  df_gamma_lin  <- prep_gamma(gl_int_ll, paste0("Est. Lin. – ", title_suffix))
  df_gamma_quad <- prep_gamma(gq_int_ll, paste0("Est. Quad. – ", title_suffix))
  df_gamma_all  <- rbind(df_gamma_true, df_gamma_lin, df_gamma_quad)
  
  p <- ggplot(df_gamma_all, aes(x = t, y = s, z = gamma)) +
    geom_contour_filled(aes(fill = ..level..), bins = 20) +
    facet_wrap(~ Tipo, nrow = 1) +
    scale_fill_viridis_d(option = "plasma", name = expression(gamma(s, t))) +
    labs(x = "t", y = "s", title = paste0("Contour γ(s,t) – 90% interior – ", title_suffix)) +
    theme_minimal() +
    theme(plot.title = element_text(hjust = 0.5),
          strip.text = element_text(size = 10),
          axis.text  = element_text(size = 6),
          axis.title = element_text(size = 8))
  
  print(p)
}

plot_gamma_3d_interior <- function(t_grid, gamma_true, gamma_hat_quad, title_suffix = "") {
  # Encontrar índices interiores
  interior_idx <- which(t_grid >= 0.05 & t_grid <= 0.95)
  t_int        <- t_grid[interior_idx]
  
  # Recortar matrices
  gt_int <- gamma_true[interior_idx, interior_idx, drop = FALSE]
  gq_int <- gamma_hat_quad[interior_idx, interior_idx, drop = FALSE]
  
  theta   <- 30
  phi_ang <- 30
  col_t   <- "lightblue"
  col_q   <- "lightcoral"
  
  # Calcular zmin y zmax combinados para las dos submatrices
  zmin <- min(c(gt_int, gq_int), na.rm = TRUE)
  zmax <- max(c(gt_int, gq_int), na.rm = TRUE)
  if (abs(zmax - zmin) < 1e-8) {
    zmin <- zmin - 1e-6
    zmax <- zmax + 1e-6
  }
  
  op <- par(mfrow = c(1, 2), mar = c(3, 3, 3, 1))
  
  persp(x      = t_int,
        y      = t_int,
        z      = gt_int,
        theta  = theta,
        phi    = phi_ang,
        expand = 1,
        col    = col_t,
        zlim   = c(zmin, zmax),
        ticktype = "detailed",
        xlab   = "t",
        ylab   = "s",
        zlab   = expression(gamma(s, t)),
        main   = paste0("γ_true – 90% interior – ", title_suffix),
        cex.main = 1.1, cex.lab = 0.9, cex.axis = 0.7)
  
  persp(x      = t_int,
        y      = t_int,
        z      = gq_int,
        theta  = theta,
        phi    = phi_ang,
        expand = 1,
        col    = col_q,
        zlim   = c(zmin, zmax),
        ticktype = "detailed",
        xlab   = "t",
        ylab   = "s",
        zlab   = expression(hat(gamma)(s, t)),
        main   = paste0("γ_hat_quad – 90% interior – ", title_suffix),
        cex.main = 1.1, cex.lab = 0.9, cex.axis = 0.7)
  
  par(op)
}

# 4.4. Matriz de confusión y CCR
calculate_confusion <- function(y_true, y_pred) {
  TP  <- sum(y_true == 1 & y_pred == 1)
  TN  <- sum(y_true == 0 & y_pred == 0)
  FP  <- sum(y_true == 0 & y_pred == 1)
  FN  <- sum(y_true == 1 & y_pred == 0)
  CCR <- (TP + TN) / length(y_true)
  return(list(TN = TN, FP = FP, FN = FN, TP = TP, CCR = CCR))
}

# 4.5. Métricas in‐sample: matriz de confusión, CCR, ROC y AUC
compute_metrics <- function(fit_lin, fit_quad, Y_obs, Z_lin_scaled, Z_all_scaled, crossValglmnet) {
  if (crossValglmnet) {
    prob_lin   <- predict(fit_lin, newx = Z_lin_scaled, type = "response", s = "lambda.min")
    prob_quad  <- predict(fit_quad, newx = Z_all_scaled, type = "response", s = "lambda.min")
  }
  else{
    prob_lin   <- predict(fit_lin,  type = "response")
    prob_quad  <- predict(fit_quad, type = "response")
  }

  pred_lin   <- ifelse(prob_lin  > 0.5, 1, 0)
  pred_quad  <- ifelse(prob_quad > 0.5, 1, 0)
  
  res_lin  <- calculate_confusion(Y_obs, pred_lin)
  res_quad <- calculate_confusion(Y_obs, pred_quad)
  
  roc_lin  <- roc(response = Y_obs, predictor = prob_lin)
  roc_quad <- roc(response = Y_obs, predictor = prob_quad)
  auc_lin  <- auc(roc_lin)
  auc_quad <- auc(roc_quad)
  
  plot(roc_lin,  col = "blue", lwd = 2,
       main = "Curva ROC In‐Sample",
       legacy.axes = TRUE)
  lines(roc_quad, col = "red", lwd = 2)
  abline(a = 0, b = 1, lty = 3, col = "gray40")
  legend("bottomright",
         legend = c(
           sprintf("Lineal  (AUC = %.3f)", auc_lin),
           sprintf("Cuadrático (AUC = %.3f)", auc_quad)
         ),
         col  = c("blue", "red"),
         lwd  = 2,
         bty  = "n")
  
  return(list(
    confusion_lin   = res_lin,
    confusion_quad  = res_quad,
    auc_lin         = auc_lin,
    auc_quad        = auc_quad,
    roc_lin         = roc_lin,
    roc_quad        = roc_quad
  ))
}
```

```{r}
# 5. Ejecutar en diferentes escenarios -----------------------------------------
run_scenario <- function(beta_coef, gamma_coef, scenario_name,
                         n = 200, M = 101, var_threshold = 0.90,
                         alpha = 1, crossValglmnet = FALSE, variableSelection = FALSE) {
  # 5.1. Simular datos y FPCA
  sim_data <- simulate_fpca_data(n        = n,
                                 M        = M,
                                 beta_coef  = beta_coef,
                                 gamma_coef = gamma_coef)
  t_grid     <- sim_data$t_grid
  Xi_hat     <- sim_data$Xi_hat
  Y_obs      <- sim_data$Y_obs
  phi_hat    <- sim_data$phi_hat
  beta_true  <- sim_data$beta_true
  gamma_true <- sim_data$gamma_true
  eigvals    <- sim_data$eigvals
  K_true     <- sim_data$K_true
  
  # 5.2. Seleccionar p tal que explique al menos var_threshold de la varianza
  # Ver si no nos conviene un p fijo...
  cum_var <- cumsum(eigvals) / sum(eigvals)
  p        <- which(cum_var >= var_threshold)[1]
  if (is.na(p)) p <- K_true   # en caso de que threshold > var total
#  p<- K_true
  # 5.3. Ajustar modelos lineal y cuadrático
  fits <- fit_models(Xi_hat    = Xi_hat,
                     Y_obs     = Y_obs,
                     p         = p,
                     alpha     = alpha,
                     crossValglmnet = crossValglmnet,
                     variableSelection = variableSelection)
  
  fit_lin      <- fits$fit_lin
  fit_quad     <- fits$fit_quad
  Z_lin_scaled <- fits$Z_lin_scaled
  Z_all_scaled <- fits$Z_all_scaled
  sd_lin       <- fits$sd_lin
  sds_all      <- fits$sds_all
  combos_p     <- fits$combos_p
  
  # 5.4. Reconstruir funciones estimadas
  rec <- reconstruct_functions(phi_hat     = phi_hat,
                               p           = p,
                               fit_lin     = fit_lin,
                               fit_quad    = fit_quad,
                               sd_lin      = sd_lin,
                               sds_all     = sds_all,
                               combos_p    = combos_p)
  
  beta_hat_lin   <- rec$beta_hat_lin
  beta_hat_quad  <- rec$beta_hat_quad
  gamma_hat_lin  <- rec$gamma_hat_lin
  gamma_hat_quad <- rec$gamma_hat_quad
  
  # 5.5. Gráficos de β(t) en interior (90% de t)
  plot_beta_interior(t_grid        = t_grid,
                     beta_true     = beta_true,
                     beta_hat_lin  = beta_hat_lin,
                     beta_hat_quad = beta_hat_quad,
                     title_suffix  = paste0(scenario_name, " (p=", p, ")"))
  
  # 5.6. Gráficos de γ(s,t) en interior (contour + 3D)
  plot_gamma_contour_interior(t_grid         = t_grid,
                              gamma_true     = gamma_true,
                              gamma_hat_lin  = gamma_hat_lin,
                              gamma_hat_quad = gamma_hat_quad,
                              title_suffix   = paste0(scenario_name, " (p=", p, ")"))
  
  plot_gamma_3d_interior(t_grid         = t_grid,
                         gamma_true     = gamma_true,
                         gamma_hat_quad = gamma_hat_quad,
                         title_suffix   = paste0(scenario_name, " (p=", p, ")"))
  
  par(mfrow = c(1,1))
  
  sim_data_val <- simulate_fpca_data(n        = n,
                                 M        = M,
                                 beta_coef  = beta_coef,
                                 gamma_coef = gamma_coef)
  t_grid_val     <- sim_data_val$t_grid
  Xi_hat_val     <- sim_data_val$Xi_hat
  Y_obs_val      <- sim_data_val$Y_obs
  phi_hat_val    <- sim_data_val$phi_hat
  beta_true_val  <- sim_data_val$beta_true
  gamma_true_val <- sim_data_val$gamma_true
  eigvals_val    <- sim_data_val$eigvals
  K_true_val     <- sim_data_val$K_true
  
  n        <- nrow(Xi_hat_val)
  mat_idx  <- matrix(seq_len(p^2), nrow = p, ncol = p)
  combos_p <- which(row(mat_idx) <= col(mat_idx), arr.ind = TRUE)
  
  Z_lin <- Xi_hat_val[, 1:p, drop = FALSE]
  
  Z_quad <- matrix(0, nrow = n, ncol = nrow(combos_p))
  for (m in seq_len(nrow(combos_p))) {
    j <- combos_p[m, 1]
    k <- combos_p[m, 2]
    Z_quad[, m] <- Xi_hat_val[, j] * Xi_hat_val[, k]
  }

  # Estandarización
  sd_lin       <- apply(Z_lin, 2, sd)
  Z_lin_scaled <- scale(Z_lin)
  
  Z_all        <- cbind(Z_lin, Z_quad)
  sds_all      <- apply(Z_all, 2, sd)
  Z_all_scaled <- scale(Z_all)
  
  
  # 5.7. Métricas in‐sample
  metrics <- compute_metrics(fit_lin        = fit_lin,
                             fit_quad       = fit_quad,
                             Y_obs          = Y_obs_val,
                             Z_lin_scaled   = Z_lin_scaled,
                             Z_all_scaled   = Z_all_scaled,
                             crossValglmnet = crossValglmnet )
  
  # 5.8. Imprimir resultados numéricos en consola
  cat("\n=================================================\n")
  cat("Escenario:", scenario_name, "(p =", p, ")\n")
  cat("=================================================\n")
  
  cat("\n-- Modelo Lineal (Escabias) --\n")
  print(matrix(c(metrics$confusion_lin$TN,
                 metrics$confusion_lin$FP,
                 metrics$confusion_lin$FN,
                 metrics$confusion_lin$TP),
               nrow = 2,
               dimnames = list("Real ↓ / Pred →" = c("0", "1"),
                               "Predicción"      = c("0", "1"))))
  cat(sprintf("CCR (Lineal) = %.3f\n", metrics$confusion_lin$CCR))
  cat(sprintf("AUC  (Lineal) = %.3f\n\n", metrics$auc_lin))
  
  cat("-- Modelo Cuadrático --\n")
  print(matrix(c(metrics$confusion_quad$TN,
                 metrics$confusion_quad$FP,
                 metrics$confusion_quad$FN,
                 metrics$confusion_quad$TP),
               nrow = 2,
               dimnames = list("Real ↓ / Pred →" = c("0", "1"),
                               "Predicción"      = c("0", "1"))))
  cat(sprintf("CCR (Cuadrático) = %.3f\n", metrics$confusion_quad$CCR))
  cat(sprintf("AUC  (Cuadrático) = %.3f\n", metrics$auc_quad))
  cat("=================================================\n\n")
  
  return(list(
    sim_data = sim_data,
    fits     = fits,
    rec      = rec,
    metrics  = metrics,
    p        = p,
    cum_var  = cum_var
  ))
}
```


```{r}
# 6. Algunos escenarios --------------------------------------------------------
#   • A: mezcla de términos cuadráticos e interacción en (1,1),(1,3),(3,5)
#   • B: solo parte lineal (β ≠ 0, γ = 0)
#   • C: solo parte cuadrática en (2,2) y (4,4)
# 6.1. Escenario A: "Lineal y cuadrático"
beta_coef_A <- numeric(10)
beta_coef_A[1] <- 0.5
beta_coef_A[2] <- 1.0
gamma_coef_A <- matrix(0, nrow = 10, ncol = 10)
gamma_coef_A[1, 1] <- 1.5
gamma_coef_A[1, 3] <- -2.0
gamma_coef_A[3, 5] <- 1.0

res_A <- run_scenario(beta_coef    = beta_coef_A,
                      gamma_coef   = gamma_coef_A,
                      scenario_name= "Cuadrático (A)",
                      n            = 200,
                      M            = 101,
                      var_threshold= 0.9,
                      alpha        = 1,
                      crossValglmnet =  FALSE,
                      variableSelection =  TRUE)
```

```{r}

# 6. Algunos escenarios --------------------------------------------------------
#   • A: mezcla de términos cuadráticos e interacción en (1,1),(1,3),(3,5)
#   • B: solo parte lineal (β ≠ 0, γ = 0)
#   • C: solo parte cuadrática en (2,2) y (4,4)
# 6.1. Escenario A: "Lineal y cuadrático"
beta_coef_A <- numeric(10)
beta_coef_A[1] <- 0.5
beta_coef_A[2] <- 1.0
gamma_coef_A <- matrix(0, nrow = 10, ncol = 10)
gamma_coef_A[1, 1] <- 1.5
gamma_coef_A[1, 3] <- -2.0
gamma_coef_A[3, 5] <- 1.0

res_A <- run_scenario(beta_coef    = beta_coef_A,
                      gamma_coef   = gamma_coef_A,
                      scenario_name= "Cuadrático (A)",
                      n            = 200,
                      M            = 101,
                      var_threshold= 0.98,
                      alpha        = 1,
                      crossValglmnet = TRUE )
```

